【裁判字號】    90,訴,414
【裁判日期】    901218
【裁判案由】    違反毒品危害防制條例
【裁判全文】
臺灣屏東地方法院刑事判決                            九十年度訴字第四一四號
    公  訴  人  臺灣屏東地方法院檢察署檢察官
    被      告  辛○○
    被      告  乙○○
    右二人共同  本院公設辯護人  戊○○
    指定辯護人
右被告等因違反毒品危害防制條例案件，經檢察官提起公訴（九十年度偵字第三一四
八號），本院判決如左：
     主  文
辛○○、乙○○共同連續販賣第二級毒品，各處有期徒刑柒年貳月。扣案之安非他命
毛重拾玖點玖公克，沒收銷燬之。空夾鏈袋貳包、帳冊壹本，沒收。販賣毒品所得新
台幣伍千元，沒收之，如全部或一部不沒收時，以其財產抵償之。
     事  實
一、辛○○、乙○○基於共同販賣第二級毒品安非他命之概括犯意聯絡，約定由辛○○對外販賣，乙○○則負責記帳，二人自民國九十年四月初起，以行動電話00
    00000000號為聯絡工具，在屏東縣潮州鎮○○街九巷十六號附近之市場
    ，以每小包重約○‧七公克，價格新台幣一千元，連續五次販賣第二級毒品安非
    他命予丁○○，販賣所得均由二人朋分花用。迄於九十年五月十五日某時，因警
    方在丁○○住處查獲毒品，丁○○乃供出毒品來源，同日十八時四十分許，再由
    丁○○以上開方法與辛○○聯絡後，雙方約定在潮州鎮○○路「易達大賣場」內
    交易時，為警當場查獲，並在辛○○右手扣得一小包重約○‧七公克之安非他命
    ，在乙○○皮包內扣得安非他命一大包重約十七‧二公克、帳單二紙。嗣經辛○○二人帶同警方至潮州鎮○○街九巷十六號租屋處搜索，再扣得安非他命一小包
    重約二公克、酒精燈一個、吸食器三組、空夾鏈袋二包。
二、案經屏東縣警察局移送臺灣屏東地方法院檢察署檢察官偵查起訴。
     理  由
一、訊據被告辛○○、乙○○二人矢口否認有販賣安非他命之犯行，被告辛○○辯稱
    ：我沒有販賣安非他命予丁○○，他只有跟我們要，我拿給他過三、四次，每次
    一小包，份量我不清楚，是我接到電話後，再臨時拿夾鏈帶隨便裝一點給他的，
    我在警察局時，是因為看到警察動手打乙○○臉部，又說要沒收我之手機，我才
    承認賣安非他命予丁○○，另外在檢察官偵訊時，因檢察官沒有問到被刑求之事
    ，我以為是要照警筆錄講的云云；被告乙○○辯稱：我們沒有販賣安非他命予丁○○，只有給過他四、五次，每次一或二包，都是辛○○拿給他的，被查到那天
    ，我們有先跟一位綽號「阿吉」之人買了十七點二公克安非他命，後來我們就去
    易達大賣場逛街，在賣場裡，丁○○又打電話來，叫我們再給他一點安非他命，
    我們本來不同意，後來他改說要向我們買，我們也不同意，講到最後我們決定再
    給他一點點，不知何故，他就帶警察來賣場抓我們，至於扣到之夾鏈帶，是因為
    我們怕自己愈吸愈多，所以才要分裝，以便控制每天吸食之份量，另外扣案之帳
    單，是因為我沒有工作，向朋友借錢所登記的，但我在警察局，警察不相信我之
    供詞，硬說是我賣安非他命所做之紀錄，而且還打我一巴掌，後來在檢察官偵訊
    時，我以為是要跟在警訊時所說之一樣，所以我就照警察局說的，再說一次云云
    。經查：右揭犯罪事實，業據被告二人於警訊、偵查中供承屬實，核與證人丁○○於警訊、偵訊及本院審理中所證情節相符，且證人丁○○對於購買之方法、數
    量、價格、交貨之地點等，前後所證，大多相符，其證詞堪可採信。此外，復有
    扣案之安非他命、帳單、夾鏈袋等足資參佐。至被告於審理中雖翻異前供，並以
    前詞置辯，惟經本院傳訊證人即製作筆錄之警員己○○及庚○○，證人均否認曾
    施予刑求，且如被告二人所辯屬實，何以在檢察官偵訊時，被告二人均未提及遭
    警察刑求，另被告辛○○已二十餘歲，有相當之知識經驗，倘未為販賣安非他命
    之犯行，豈有在偵查中仍妄加承認之理，再參諸安非他命價格昂貴，且被告二人
    亦自承：找不到工作，沒有錢花用，另吸食安非他命已有十個月，平均每日吸二
    次等語，則在沒有其他金錢資助下，欲購買安非他命供己長期施用，已有困難，
    如何有餘力多次無償提供安非他命予丁○○施用，是被告等所辯，顯與常情相違
    ，委不足採，其犯行堪以認定。
二、核被告二人所為，係犯毒品危害防制條例第四條第二項之販賣第二級毒品罪。被
    告二人就上揭犯行，有犯意聯絡，及行為分擔，皆為共同正犯。被告二人既以營
    利之意思而販入安非他命，並之前往販售，仍應成立該罪之既遂罪，其等多次
    犯行，時間緊接，方法相同，觸犯構成要件相同之罪名，顯係基於概括犯意為之
    ，應依連續犯規定，論以一罪，並依法加重其刑。被告因販賣而持有毒品，其持
    有之低度行為，為販賣之高度行為所吸收，不另論罪。爰審酌被告二人年紀尚輕
    ，販賣之對象僅一人，所得不多，惟販賣安非他命將嚴重戕害他人健康，且犯後
    猶飾詞狡辯等一切情狀，分別量處如主文所示之刑。扣案之安非他命毛重拾玖點
    玖公克，為毒品，酒精燈一個及吸食器三組，均為供被告二人施用毒品之器具，
    應依毒品危害防制條例第十八條前段沒收銷燬之。空夾鏈袋二包、帳冊二張，為
    供被告二人犯罪所用之財物，另被告二人販賣予丁○○第二級毒品之次數為五次
    ，每次為一千元，合計販毒所得為五千元，均依應同條例第十九條第一項規定沒
    收，販毒所得如全部或一部不能沒收時，應以財產抵償之。另扣案之酒精燈一個
    、吸食器三組，為專供被告二人吸食毒品之用，與販賣毒品之行為無涉，宜由檢
    察官另案聲請宣告沒收。
三、公訴意旨另以：被告二人基於共同販賣第二級毒品之概括犯意，自九十年四初起
    ，由欲購買安非他命之不特定人等，先以電話與其二人所有之00000000
    00號行動電話聯絡，並約定交易地點，再以一小包重約○‧七公克，價格為一
    千元，先後販賣予綽號分別為「宮仔」、「嘉政」、「阿景」及「阿隆」等人多
    次。因認被告二人涉犯毒品危害防制條例第四條第二項之販賣第二級毒品罪。
四、公訴人認被告二人涉犯上開犯行，無非以被告二人於警訊及偵訊中之自白等資為
    論據。訊之被告二人則矢口否認犯行，並以前詞置辯，被告辛○○並辯稱：有一
    次我因沒有手機，丙○○就拿手機給我，因為我知道他有吸食安非他命，所以就
    給他一點云云。又按犯罪事實應依證據認定之，無證據不得推定其犯罪事實。另
    被告之自白，不得作為有罪判決之唯一證據，仍應調查其他必要之證據，以察是
    否與事實相符。刑事訴訟法第一百五十四條、第一百五十六條第二項分別定有明
    文。再按販賣毒品罪，雖不以販入之後復行賣出為構成要件，只須以營利為目的
    ，將毒品販入或販出，有一於此，其犯罪即經完成，但於此情形，必須其意圖營
    利而販入或賣出毒品之事實，已經明確，始足當之。最高法院八十九年台上字第
    三四三四號判決可資參照。經查：被告二人於警訊及偵查中，固坦承販賣安非他
    命予綽號「宮仔」、「嘉政」、「阿景」及「阿隆」等人，並供出「宮仔」等人
    之行動電話號碼，惟經本院傳訊證人丙○○ (即「宮仔」)、甲○○ (即「阿景
    」) 、壬○○ (即「嘉政」)，證人甲○○、壬○○均否認曾向被告二人買過安
    非他命，另證人丙○○證稱：我是在八十九年二月間，以摩托羅拉手機向辛○○
    交換安非他命等語，顯見本案除被告等之自白外，並無其他證據足認被告確有販
    賣安非他命之犯行，且被告辛○○雖以安非他命與丙○○交換手機，但亦無從因
    此而認定其有營利之意圖，依上說明，公訴人此部分之所認，尚有未洽，惟公訴
    意旨認此部分與前揭論罪科刑部分，有連續犯關係，屬裁判上一罪，爰不另為無
    罪之諭知。至被告辛○○提供安非他命予丙○○之行為，另涉毒品危害防制條例
    第八條第二項之罪嫌，移由檢察官另行偵辦。
據上論斷，應依刑事訴訟法第二百九十九條第一項、毒品危害防制條例第四條第二項
、第十八條第一項、第十九條第一項、刑法第十一條、第二十八條、第五十六條，判
決如主文。
本案經檢察官陳新君到庭執行職務
中      華      民      國      九十      年    十二    月     十八     日
                                      臺灣屏東地方法院刑事第二庭
                                          法  官  包梅真
右判決正本證明與原本無異。
對於本判決如有不服應於收受送達後十日內向本院提出上訴書狀上訴於台灣高等法院
高雄分院並按他造當事人之人數附具繕本。
                                          書記官  蔡進吉
中      華      民      國      九十      年      十二    月    十九    日
附錄法條：
毒品危害防制條例第四條第二項
製造、運輸、販賣第二級毒品者，處無期徒刑或七年以上有期徒刑，得併科新台幣七
百萬元以下罰金。


司法院資訊處製作；財團法人民間司法改革基金會備份。
